# 请教陈版，新旧准则收入确认问题

提问人：dotaauditor 时间：2017-08-05 14:57:44
A企业为汽车制造企业，近期联合4s店搞一项回馈客户活动，对某些幸运客户免费置换新车，由A企业承担置换差价，例如：客户以评估价值 10 万的旧车从4s店换售价 15 万元的新车，4S店将 10 万元旧车款给A企业，旧车归4s店所有，A企业承担 5 万元的置换差价，并向4s店发一辆新车。A企业给客户开具机动车发票。 按照旧收入准则：置换差价确认为销售费用。借：银行存款 10 万元 销售费用5 万元 贷：主营业务收入12.82元 应交税费-应交增值税2.18万元 按照新收入准则：置换差价作为收入抵减项。借：银行存款 10 万元 贷：主营业务收入7.82万元 应交税费-应交增值税2.18万元 请教版主，上述事项基于新旧收入准则处理时候合理。请指教，谢谢！

回答人：chenyiwei
在现行的收入准则下，这部分 5 万元差价也应当作为销售折扣，冲减销售收入，而不应单独确认为销售费用。当然在税务上可能会按新车的标价调整销售收入，并相应调整增值税和所得税的应纳税额。

提问人：zengfengxia 时间：2017-08-12 15:18:25
陈版，新车的公允价值 15 万如果没有疑义的话，企业以 10 万确认收入是否符合现行收入准则第五条 “企业应当按照从购货方已收或应收的合同或协议价款确定销售商品收入金额，但已收或应收的合同或协议价款不公允的除外”的要求？ 第五条和第七条若出现冲突，是不是应当以第五条优先？

回答人：chenyiwei
应该是第七条优先。因为商品本身的公允价值不代表对应的经济利益流入的金额，也不是应收对价的公允价值。

提问人：zengfengxia 时间：2017-08-13 19:17:39
谢谢陈版回复！ 现行准则第五条这么规定是基于什么考虑？ 商品本身的公允价值和“已收或应收的合同或协议价款”的公允价值是不同的指向是吗？准则允许商品的公允价值不等同于已收或应收的合同或协议价款的公允价值是基于什么考虑？ 回到这个案例， 15 万的车以 10 万卖出，如果有合理的商业理由，差价应当是厂家为品牌或其他目的支付的对价，这个对价为什么不单独计量？

回答人：chenyiwei
第五条的规定主要是解决关联方之间不公允的交易对价问题的，不是针对正常商业条款下的折扣。